【裁判字號】    97,訴,1914
【裁判日期】    970630
【裁判案由】    毒品危害防制條例
【裁判全文】
臺灣板橋地方法院刑事判決              97年度訴字第1914號
公  訴  人  臺灣板橋地方法院檢察署檢察官
被      告  甲○○
上列被告因毒品危害防制條例案件，經檢察官提起公訴（97年度
毒偵字第2926號），本院裁定改用簡式審判程序審理，判決如下
：
    主  文
甲○○施用第一級毒品，累犯，處有期徒刑柒月；扣案之第一級
毒品海洛因壹瓶（驗餘淨重零點伍參陸公克），沒收銷燬之。又
施用第二級毒品，累犯，處有期徒刑伍月。應執行有期徒刑拾月
；扣案之第一級毒品海洛因壹瓶（驗餘淨重零點伍參陸公克），
沒收銷燬之。
    事  實
一、甲○○前於民國85年間因違反麻醉藥品管理條例案件，經本
    院於85年9 月23日以85年度易字第5410號判處有期徒刑8 月
    確定，於94年3 月20日執行完畢。其於90年間因施用毒品案
    件，經本院裁定送觀察、勒戒後，認有繼續施用毒品之傾向
    ，改裁定送強制戒治（於91年5 月10日強制戒治期滿），並
    經  臺灣板橋地方法院檢察署檢察官於91年6 月18日以91年
    度戒毒偵字第282 號為不起訴處分確定。又於94年間因施用
    第2 級毒品甲基安非他命案件，經本院於94年10月31日94年
    度簡字第4724號判處有期徒刑6 月確定。又於95年間因施用
    第2 級毒品甲基安非他命案件，經本院於96年12月18日96年
    度簡字第7061號判處有期徒刑5 月，減為有期徒刑2 月又15
    日確定（上開2 罪尚未執行）。詎其仍不知悔改，另基於施
    用第1 級毒品海洛因之犯意，於97年3 月13日某時，在其位
    於臺北縣新莊市○○路○ 段272 號11樓之租屋處，以將第1
    級毒品海洛因摻水稀釋，再以針筒注射皮下注射之方式，施
    用第1 級毒品海洛因乙次。另基於施用第2 級毒品甲基安非
    他命之犯意，於97年3 月13日某時，在上址，以吸食器燒烤
    甲基安非他命之方式，施用第2 級毒品甲基安非他命乙次。
    嗣於同日凌晨1 時許，在上址為警查獲，並扣得第1 級海洛
    因1 瓶（驗餘淨重0.536 公克）。經警採集其尿液送驗後呈
    嗎啡及甲基安非他命陽性反應，始悉上情。
二、案經臺北市政府警察局北投分局報請臺灣板橋地方法院檢察
    檢察署檢察官偵查起訴。
    理  由
一、上揭事實業據被告甲○○於本院審理中坦承不諱（見本院97
    年6 月4 日簡式審判筆錄），並有第1 級毒品海洛因1 瓶（
    （驗餘淨重0.536 公克）扣案可證（見見臺灣板橋地方法院
    檢察署97年度毒偵字第2926號偵查卷第16頁）。而被告為警
    查獲後所採集之尿液經送檢驗結果，確呈嗎啡及甲基安非他
    命及嗎啡陽性反應，有臺灣尖端先進生技醫藥股份有限公司
    濫用藥物檢驗報告1 紙在卷可憑（見上開偵查卷第44頁）。
    此外，並有交通部民用航空局醫務中心毒品鑑定書1 紙在卷
    可稽（見本院刑事卷），足徵被告之任意性自白與事實相符
    。又被告前於90年間因施用毒品案件，經本院裁定送觀察、
    勒戒後，認有繼續施用毒品之傾向，改裁定送強制戒治（於
    91年5 月10日強制戒治期滿），並經臺灣板橋地方法院檢察
    署檢察官於91年6 月18日以91年度戒毒偵字第282 號為不起
    訴處分確定。又於94年間因施用第2 級毒品甲基安非他命案
    件，經本院於94年10月31日94年度簡字第4724號判處有期徒
    刑6 月確定。又於95年間因施用第2 級毒品甲基安非他命案
    件，經本院於96年12月18日96年度簡字第7061號判處有期徒
    刑5 月，減為有期徒刑2 月又15日確定（上開2 罪尚未執行
    ）等情，有臺灣高等法院被告前案紀錄表1 份在卷可憑。是
    以，本件事證明確，被告施用第1 級毒品海洛因及第2 級毒
    品甲基安非他命之犯行均堪認定，應予依法論處。
二、核被告甲○○所為，係犯毒品危害防制條例第10條第1 項之
    施用第1 級毒品罪及同條第2 項之施用第2 級毒品罪。被告
    持有第1 級毒品海洛因、第2 級毒品甲基安非他命，既意在
    供己施用，其持有之低度行為應為施用之高度行為所吸收，
    均不另論罪。被告所犯上開2 罪間，犯意各別，顯係另行起
    意，應予分論併罰。末查，被告有如事實欄所載之論罪科刑
    及執行情形，有臺灣高等法院被告前案紀錄表1 份在卷可查
    ，其於有期徒刑執行完畢後，5 年內故意再犯本件有期徒刑
    以上之2 罪，為累犯，均應依法加重其刑。爰審酌被告素行
    不佳，多次漠視法令之禁制，恣意濫用毒品，戕害己身，顯
    無悔改之意，惟於他人尚無明顯重大危害，及其犯後坦承犯
    行，態度良好等一切情狀，各量處如主文所示之刑，並定其
    應執行之刑，以資懲儆。
三、扣案之海洛因1 瓶（驗餘淨重0.536 公克），屬第1 級毒品
    （其內毒品與外瓶無法析離完盡，應概認屬查獲之毒品），
    不問屬何人所有，應依毒品危害防制條例第18條第1 項前段
    之規定併予宣告沒收銷燬之。
四、本件經檢察官提起公訴，被告於準備程序中就被訴事實為有
    罪之陳述，經法官告知簡式審判程序之旨，並聽取公訴人、
    被告之意見後，本院合議庭裁定由受命法官獨任進行簡式審
    判程序，併予敘明。
據上論斷，應依刑事訴訟法第273 條之1 第1 項、第299 條第1
項前段，毒品危害防制條例第10條、第18條第1 項前段，刑法第
11條前段、第47條第1 項、第51條第5 款，判決如主文。
本案經檢察官郭季青到庭執行職務。
中    華    民    國    97    年    6     月    30    日
                  刑事第十九庭  法  官  曾正耀
以上正本證明與原本無異。
如不服本判決，應於判決送達後10日內敘明上訴理由，向本院提
出上訴狀。
                                書記官  陳淑怡
中    華    民    國    97    年    7     月    1     日
附錄論罪科刑依據之法條：
毒品危害防制條例第10條
施用第1級毒品者，處 6 月以上 5 年以下有期徒刑。
施用第2級毒品者，處 3 年以下有期徒刑。


司法院資訊處製作；財團法人民間司法改革基金會備份。
